【裁判字號】    92,交簡上,76
【裁判日期】    920912
【裁判案由】    過失傷害
【裁判全文】
臺灣高雄地方法院刑事判決                        九十二年度交簡上字第七六號
    上  訴  人
    即  被  告  乙○○
右列上訴人因過失傷害案件，不服臺灣高雄地方法院高雄簡易庭九十二年度交簡字第
一三一０號中華民國九十二年六月十一日第一審判決（聲請案號：九十二年度調偵字
第三四九號），提起上訴，本院判決如左：
    主  文
上訴駁回。
乙○○緩刑貳年。
    事  實
一、乙○○於民國九十一年七月二十九日十一時十五分，駕駛車牌號碼ＤＣ—四五四
    八號自用小客車，沿高雄市○○區○○路由南向北行駛，嗣因口渴，乃停在路旁
    購買飲料，買畢，甫進入文橫路，行至文橫路與青年路口欲迴轉時，乙○○原應
    注意汽車行駛至交岔路口，轉彎車應讓直行車先行，及汽車迴車前，應暫停並顯
    示左轉燈光或手勢，看清無來往車輛，始得迴轉，而依當時客觀情狀，並無不能
    注意之情事，竟疏於注意，恣意迴轉往文橫路由北往西方向，適甲○○於同一時
    間騎乘車牌號碼ＸＯＬ─三八五號重型機車，亦沿文橫路由南向北行駛至該交岔
    路口時，因閃煞不及，因而撞擊乙○○所駕駛自小客車之左前輪，致甲○○當場
    人車倒地，受有頭部外傷併腦震盪、左下腿及臀部挫傷之傷害。
二、案經甲○○訴由高雄市政府警察局苓雅分局報請臺灣高雄地方法院檢察署檢察官
    偵查並聲請簡易判決處刑。
    理  由
一、訊據上訴人即被告乙○○固對於右揭時、地與告訴人甲○○發生車禍乙節坦承不
    諱，惟否認其有過失，辯稱：當時我是沿文橫路由南向北行駛，係欲左轉青年路
    由東向西行駛，非欲迴轉由北向南行駛，又告訴人騎乘機車撞及我之車輛左前輪
    時，車輛係留在原地處於靜止狀態，且我於車輛尚未開動時先顯示左邊方向燈，
    已盡注意義務，我並無過失云云。惟查右揭事實：
  (一)有高雄市政府警察局苓雅分局成功路派出所車禍處理登記簿一件及告訴人診斷證
    明書二件附卷可證，前開車禍登記簿記載：「甲車（上訴人駕駛之汽車）於青年
    路至文橫路口迴轉（南向北）與乙車文橫路（南向北）直行，發生擦撞。」等語
    ，顯見上訴人當時確係欲迴轉無誤。
  (二)參以上訴人於警詢時亦自承：「當天我駕駛車牌號碼ＤＣ－４５１５號自用小客
    車在文橫二路與青年路口停靠文橫二路路旁購買飲料，甫剛左轉進入車道時忽見
    一名女子甲○○騎乘一部機車自我駕駛自用小客車左後方駛來，其機車車頭撞擊
    我車子左前輪位置，他因而倒地，左腿被其機車壓到。」等語（詳見九十二年一
    月二十四日警詢筆錄），告訴人甲○○於警詢時亦陳稱：「當時我從文橫路（南
    向北）直行至青年路口前，忽見自用小客車在我面前迴轉（文橫路北往西）我發
    現時已來不及煞車而撞上自用小客車左前輪，我機車前右側受損。」等語（詳見
    九十二年一月十六日警詢筆錄），亦與右揭事實相符。
  (三)綜上所述，上訴人所辯顯係卸責之詞，不足採信。本件事證明確，被告犯行已堪
    認定，應依法論科。
二、核被告所為，係犯刑法第二百八十四條第一項前段過失傷害罪。審酌被告並無前
    科，素行尚稱良好，因過失致罹刑典，及犯後已與告訴人達成和解，賠償告訴人
    損害等一切情狀，認原審適用刑法第二百八十四條第一項前段、第四十一條第一
    項前段，罰金罰鍰提高標準條例第一條前段、第二條規定，量處被告拘役五十日
    ，並諭知易科罰金之折算標準，其認事用法，均無不合，量刑亦屬妥適，上訴人
    即被告以其並無過失，請求撤銷原判決，諭知上訴人無罪等語，並無理由，應予
    駁回其上訴。又查上訴人前未曾受有期徒刑以上刑之宣告，有卷附臺灣高等法院
    被告全國前案紀錄表附卷可參，其因過失而犯罪，且已與告訴人達成民事和解，
    並已賠償損害，有和解書一件在卷足憑，其經此偵審教訓，當知所警惕，應無再
    犯之虞，本院認所宣告之刑以暫不執行為適當，併諭知緩刑二年，以啟自新。
據上論斷，依刑事訴訟法第四百五十五條之一第一項、第三項、第三百六十八條，刑
法第七十四條第一款，判決如主文。
本案經檢察官林敏惠到庭執行職務。
中      華      民      國    九十二    年      九      月     十二     日
                              臺灣高雄地方法院刑事第四庭
                                  審判長法  官  陳明富
                                        法  官  李代昌
                                        法  官  陳業鑫
右正本證明與原本無異。
不得上訴。
                                        書記官  陳素徵
中      華      民      國    九十二    年      九      月     十五     日
附錄法條：
刑法第二百八十四條
因過失傷害人者，處六月以下有期徒刑、拘役或五百元以下罰金，致重傷者，處一年
以下有期徒刑、拘役或五百元以下罰金。
從事業務之人，因業務上之過失傷害人者，處一年以下有期徒刑、拘役或一千元以下
罰金，致重傷者，處三年以下有期徒刑、拘役或二千元以下罰金。


司法院資訊處製作；財團法人民間司法改革基金會備份。
